臺灣屏東地方法院刑事判決　　　　　　　 94年度訴字第719號
公　訴　人　臺灣屏東地方法院檢察署檢察官
被　　　告　乙○○
　　　　　　　　　　號
選任辯護人　許瑜容律師
　　　　　　鄭國安律師
上列被告因違反槍砲彈藥刀械管制條例案件，經檢察官提起公訴
（94年度偵字第2923號），本院判決如下：
    主  文
乙○○未經許可，持有可發射子彈具有殺傷力之改造手槍，處有
期徒刑參年貳月，併科罰金新臺幣拾萬元，罰金如易服勞役，以
新臺幣玖佰元即銀元參佰元折算壹日。扣案之改造手槍壹枝（槍
枝管制編號：0000000000號）、土造子彈玖顆均沒收。
    事　實
一、乙○○明知可發射子彈具有殺傷力之槍枝、子彈，為槍砲彈
    藥刀械管制條例所列管禁止持有之物，未經主管機關許可，
    不得持有之，竟仍基於持有具有殺傷力之改造槍枝、子彈之
    犯意，於民國93年12月底某日，從某網址不詳之網站上，以
    新臺幣（下同）5 萬元之價格，向某姓名年籍不詳之成年人
    （簡稱賣方）購買具有殺傷力仿BERETTA 廠84型半自動手槍
    製造之金屬玩具手槍換裝土造金屬槍管和土造金屬槍機而成
    之改造手槍1 支（槍枝管制編號：0000000000號）、土造子
    彈15顆，並於匯款至雙方指定之某不詳帳戶後，賣方即將上
    開手槍及子彈放置在屏東縣東港鎮以栗國小垃圾桶內，乙○○旋即自該處取得前開改造手槍及子彈，並將之藏放在其屏
    東縣東港鎮○○○街58號5 樓之1 住處，未經許可而持有之
    。嗣於94年6 月12日零時30分許，因乙○○到大東港休閒Ｋ
    ＴＶ找朋友，而遭十餘名年籍姓名不詳之人毆打後，心有不
    甘，遂至上址住處取槍及子彈後，再返回大東港休閒ＫＴＶ
    尋仇，於當日1 時10分許，途經屏東縣東港鎮○○○路及水
    源街口時，發現甲○○及丙○○共同騎乘一部機車，遂向甲○○及丙○○詢問稱是否有在大東港休閒ＫＴＶ與人打架，
    因甲○○及丙○○未予理會及行離去，致使乙○○誤認甲○○及丙○○即是在大東港休閒ＫＴＶ毆打伊之人，遂基於傷
    害之概括犯意，自腰際後方拔出上開改造手槍，並瞄準甲○○及丙○○之腿部射擊，連續擊發2 發子彈，惟因槍法失準
    ，雖1 發射中丙○○之大腿，惟另1 發竟射中甲○○之頸部
    ，致丙○○受有左大腿槍傷，而甲○○則受有槍傷併發頸部
    感染、下頷股骨折及疑似第4 、5 頸椎骨折等傷害（此2 人
    傷害部分均未據告訴），乙○○見狀隨即逃逸，嗣經警於94
    年6 月12日6 時30分許，在乙○○上址住處查獲，並在其住
    處查扣土造子彈1 顆、射擊後所剩之土造金屬彈殼1 個及其
    傷害甲○○、丙○○時穿著之黑色上衣和藍色牛仔褲各1 件
    ，乙○○並帶同警方至屏東縣東港鎮○○里○○路停放之廢
    棄機車置物籃內起出上開改造手槍1 支、土造子彈12顆而均
    扣案之（扣案之土造子彈共13顆，其中4 顆經鑑驗試射已滅
    失）。
二、案經屏東縣警察局東港分局報請臺灣屏東地方法院檢察署檢
    察官偵查起訴。
    理  由
一、上開被告乙○○持有具殺傷力之改造手槍、土造子彈等犯罪
    事實，業經被告於警詢、偵查中及本院審理時均坦承不諱，
    並有扣案之改造手槍1 支、子彈13顆及彈殼1 顆可證，且扣
    案之改造手槍1 支、子彈13顆、彈殼1 顆，經送請內部政警
    政署刑事警察局以性能檢驗法、試射法鑑定結果為：一、送
    鑑改造貝瑞塔手槍1 枝（槍枝管制編號：0000000000號），
    認係由仿BERETTA 廠84型半自動手槍製造之金屬玩具手槍換
    裝土造金屬槍管和土造金屬槍機而成之改造手槍，機械性能
    良好，可擊發適用之子彈，認具殺傷力。二、送鑑子彈13顆
    ，認均係具直徑約為8.9 ｍｍ（採樣1 顆測量）土造金屬彈
    頭之土造子彈，經採樣4 顆試射，均可擊發，認均具殺傷力
    。三、送鑑彈殼1 顆，認係土造金屬彈殼，有該局94年7 月
    26日刑鑑字第0940101759號槍彈鑑定書1 份及槍枝照片9 幀
    在卷可稽。上開鑑定結果，係鑑驗機關以其專業知識及精密
    儀器測試後所得之結論，自可憑信。此外，復有查獲現場照
    片8 幀在卷可證，足見被告自白與事實相符，應可採信。從
    而，本件事證明確，被告犯行堪以認定。
二、按持有之繼續，為行為之繼續，亦即一經持有改造手槍，犯
    罪即已成立，其後之繼續持有，乃犯罪行為之繼續，而非犯
    罪狀態之繼續。刑法第2 條所稱之「行為後」係指最後行為
    終了之後。被告係自93年12月底某日起，持有上開改造手槍
    ，其持有改造手槍之時點雖係於94年1 月26日槍砲彈藥刀械
    管制條例修正公布施行前，然其持有行為繼續至94年6 月12
    日為警查獲時止，其持有行為之終了既在該條例修正公布施
    行後，自無行為後法律變更可言，應適用修正後之槍砲彈藥
    刀械管制條例第8 條第4 項論處。故核被告所為，係犯槍砲
    彈藥刀械管制條例第8 條第4 項之未經許可持有可發射子彈
    具有殺傷力之改造手槍罪、同條例第12條第4 項之未經許可
    持有子彈罪。被告以1 個持有改造手槍1 枝、土造子彈15顆
    之行為，同時觸犯數罪名，為想像競合犯，應依刑法第55條
    前段規定，從一重論以槍砲彈藥刀械管制條例第8 條第4 項
    之未經許可，持有可發射子彈具有殺傷力之改造手槍罪。爰
    審酌被告無任何前科之素行、智識程度不高、犯罪之動機、
    目的、持有改造手槍、子彈之手段、對社會治安及他人生命
    身體所生之危害、犯後坦認犯行，態度良好等一切情狀，量
    處如主文所示之刑，並就罰金部分諭知易服勞役之折算標準
    。扣案之改造手槍1 枝及土造子彈9 顆，係屬違禁物，均應
    依刑法第38條第1 項第1 款規定宣告沒收之，至經鑑驗試射
    已滅失之土造子彈4 顆，自無庸再予宣告沒收。而扣案之土
    造金屬彈殼1 顆，為射擊後剩餘之物，已無殺傷力，非屬違
    禁物；另扣案之黑色上衣、藍色牛仔褲各1 件，與本件犯罪
    無涉，爰均不另為沒收之諭知，附此敘明。
據上論斷，應依刑事訴訟法第299 條第1 項前段，槍砲彈藥刀械
管制條例第8 條第4 項、第12條第4 項，刑法第11條前段、第55
條、第42條第2 項、第38條第1 項第1 款，罰金罰鍰提高標準條
例第2 條，現行法規所定貨幣單位折算新臺幣條例第2 條，判決
如主文。
本案經檢察官潘國威到庭執行職務。
中　　華　　民　　國　　94　　年　　11　　月　　29　　日
              刑事第一庭  審判長法  官    潘正屏
                                法  官    曾吉雄
                                法  官    黃聖涵
以上正本證明與原本無異。
如不服本判決應於收受本判決送達後10日內向本院提出上訴書狀
，其未敘述上訴理由者，並得於提起上訴後10日內向本院補提理
由書狀（均須按他造當事人之人數附繕本）「切勿逕送上級法院
」
中　　華　　民　　國　　94　　年　　11　　月　　30　　日
                                書記官    蘇雅慧
附錄本判決論罪科刑法條
槍砲彈藥刀械管制條例第8條：
未經許可，製造、販賣或運輸鋼筆槍、瓦斯槍、麻醉槍、獵槍、
空氣槍或第4 條第1 項第1 款所定其他可發射金屬或子彈具有殺
傷力之各式槍砲者，處無期徒刑或5 年以上有期徒刑，併科新臺
幣1 千萬元以下罰金。
未經許可，轉讓、出租或出借前項所列槍枝者，處 5 年以上有期
徒刑，併科新臺幣 1 千萬元以下罰金。
意圖供自己或他人犯罪之用，而犯前二項之罪者，處無期徒刑或
 7 年以上有期徒刑，併科新臺幣 1 千萬元以下罰金。
未經許可，持有、寄藏或意圖販賣而陳列第 1 項所列槍枝者，處
 3 年以上10年以下有期徒刑，併科新臺幣700 萬元以下罰金。
第 1 項至第 3 項之未遂犯罰之。
槍砲彈藥刀械管制條例第12條：
未經許可，製造、販賣或運輸子彈者，處 1 年以上 7 年以下有
期徒刑，併科新台幣 500 萬元以下罰金。
未經許可，轉讓、出租或出借子彈者，處 6 月以上 5 年以下有
期徒刑，併科新台幣 300 萬元以下罰金。
意圖供自己或他人犯罪之用，而犯前二項之罪者，處 3 年以上
10 年以下有期徒刑，併科新台幣 700 萬元以下罰金。
未經許可，持有、寄藏或意圖販賣而陳列子彈者，處 5 年以下有
期徒刑，併科新台幣 300 萬元以下罰金。
第 1 項至第 3 項之未遂犯罰之。
